【裁判字號】    94,上訴,3024
【裁判日期】    950601
【裁判案由】    違反槍砲彈藥刀械管制條例等
【裁判全文】
臺灣高等法院刑事判決                94年度上訴字第3024號
上  訴  人  臺灣臺北地方法院檢察署檢察官
上  訴  人
即  被  告  丙○○
            甲○○
上二人共同
指定辯護人  本院公設辯護人周君穎
上  訴  人
即  被  告  乙○○
上列上訴人因被告違反槍砲彈藥刀械管制條例等案件，不服臺灣
臺北地方法院93年度訴字第126號，中華民國94年8月16日第一審
判決（起訴案號：臺灣臺北地方法院檢察署92年度偵字第24956
號），提起上訴，本院判決如下：
    主  文
原判決關於丙○○、甲○○有罪部分、乙○○部分均撤銷。
丙○○共同未經許可，持有可發射子彈具有殺傷力之改造手槍，
處有期徒刑壹年貳月，併科罰金新台幣拾伍萬元，罰金如易服勞
役，以新臺幣玖佰元即銀元參佰元折算壹日。扣案之仿GLOCK廠
拾柒型半自動手槍之改造手槍（槍枝管制編號0000000000）壹支
，口徑玖mm制式子彈參顆，均沒收。
甲○○共同未經許可，持有可發射子彈具有殺傷力之改造手槍，
累犯，處有期徒刑壹年陸月，併科罰金新台幣貳拾萬元，罰金如
易服勞役，以罰金總額與陸個月之日數比例折算。扣案之仿GLOC
K廠拾柒型半自動手槍之改造手槍（槍枝管制編號0000000000）
壹支，口徑玖mm制式子彈參顆，均沒收。
乙○○隱匿關係他人刑事被告案件之證據，處有期徒刑陸月，如
易科罰金，以參佰元折算壹日。
其他上訴駁回。
    事  實
一、甲○○前因違反麻醉藥品管理條例案件，經臺灣板橋地方法
    院86年易字第7775號判處有期徒刑7 月確定，於民國89年4
    月12日縮刑期滿執行完畢。詎於92年12月某日，甲○○在臺
    北縣三重市○○路某不知名之玩具模型槍店內，買受可發射
    子彈具有殺傷力之仿克拉克改造手槍1支（槍枝管制編號000
    0000000）及口徑9mm制式子彈3顆後，即基於與丙○○共同
    未經許可持有上開槍、彈之犯意聯絡，於92年12月14日至16
    日間某日時，將上開仿克拉克手槍1支、子彈3顆，未經許可
    持至丙○○位在臺北縣新店市○○路87巷22號居處，使丙○○亦進而未經許可持有上開槍、彈；其等並將該槍置於上址
    之沙發椅旁工作檯上、子彈置放於丙○○使用之房間內。嗣
    於92年12 月16日，警方持搜索票至上址搜索時，乙○○基
    於隱匿關係他人刑事被告案件證據之犯意，將上開放置在工
    作檯上之具有殺傷力仿克拉克改造手槍丟入浴室浴缸內，惟
    仍為警查獲扣押，另經警在丙○○使用之房間內扣得上述子
    彈3顆。
二、案經臺北縣政府警察局金山分局報告臺灣臺北地方法院檢察
    署檢察官偵查起訴。
    理  由
壹、有罪部分：
一(一)就被告丙○○、甲○○未經許可，持有可發射子彈具有殺傷
    力之改造手槍及子彈部分：
    訊據被告丙○○、甲○○固不否認為警在上址扣得前開槍、
    彈，辯稱：具有殺傷力之仿克拉克手槍、子彈均係楊志平即
    綽號「地瓜」之人所有，其因見被告丙○○開設工廠，故將
    該槍留置上址要求被告丙○○修理云云。然查，被告丙○○
    於警詢、偵查，及被告乙○○於警詢時，均一致陳述該槍、
    彈係被告甲○○所有（各見偵卷第11頁、第203頁反面，第
    24-1頁），被告甲○○於警詢、偵查中亦坦承上情無諱，並
    具體指陳其購買處所（見偵卷第20頁）；核與證人即被告甲○○之兄馬豫祥於警詢時供稱：「（問：在浴室澡堂內查獲
    1把GLOCK廠牌改造槍支、制式子彈3顆．．是何人所有？）
    是我弟弟甲○○和朋友丙○○所有」（見偵卷第16頁）等語
    大致相符，有各該筆錄在卷足憑。且本件扣案之物，業經提
    示被告甲○○確認為其所有，亦據證人即到場之警員竇忠國
    具結證述：「（問：編號29改造槍枝是於何處起獲？）改造
    槍枝是在工廠最後面浴缸裡找到的。（問：改造槍枝是何人
    所有？）甲○○坦承是他的。（問：有無提示甲○○確認？
    ）有。（問：提示的距離？）目測看得到。就是在他的面前
    ．．（問：你們提示查獲物供在場人指認的時候，是如何讓
    他們指認？）丙○○房間搜索到的一些證物，都是由丙○○
    當場坦承是他的，我們會把這些搜索的證物全部擺在工廠的
    中間，由當事人承認的就我們逐一作表，並由當事人當場簽
    名，如果物品確實是當事人的他會在扣押物品上簽名表示。
    （問：在浴缸查獲的槍枝你們如何讓當事人辨識？）我們有
    當場拿到他們面前給他們看，並問這把槍是誰的。（問：他
    們是誰？站在何處？）所有在場人，都站在所有證物前面，
    逐一看證物，逐一簽名。（問：浴缸查獲這把槍展示在證物
    桌上時，有無將塑膠袋去除？）有．．（問：提示刑事警察
    局93年5月6日函所附照片一，槍托上有甲○○簽名、蓋印，
    這是何時貼上去的？）是回到分局之後，交給他看，他說是
    他的，並簽名、蓋印，之後我們再貼在槍托上」（見原審93
    年9月14日審判筆錄）明確，自難認有何錯認之虞。至被告
    丙○○、甲○○嗣於審理時固翻異上情，改以前詞置辯；被
    告乙○○、證人馬豫祥亦於原審審理時附和被告丙○○、甲○○之辯詞而分別具結證述：「（問：本件查獲是92年12月
    16 日在查獲之前地瓜有無到過查獲的鐵工廠？）有，查獲
    前一日我有看到他拿個東西，我正要去買菜，他拿個東西要
    給丙○○作，並且說不管了就留在那裡。（問：他要求丙○○幫他做什麼？）他說把它修理好。（問：你知道修理什麼
    東西？）槍，塑膠的。」、「有一把槍是我在地檢等候交保
    時，知道是地瓜拿去給丙○○修理．．槍還沒有改造之前，
    是我介紹地瓜到市○○道一間「玩家模型」玩具槍店去買的
    ，因為哪把槍型很特殊，所以我知道是地瓜的。」（均見原
    審93 年6月23日審判筆錄）。惟查，被告甲○○、丙○○、
    乙○○於警局製作筆錄時，精神狀況正常、良好、意識清楚
    ，筆錄亦經其等閱後始行簽名，且有錄音，並無何強暴、脅
    迫等情，分別據證人即製作筆錄之警員嚴戊坤、羅國粹、郭
    進興、李錦煌、鄭坤源於93年5月19日原審審理時結證屬實
    ；另證人馬豫祥於警局製作筆錄時，精神狀況良好，筆錄係
    依其意思記載並由其親簽，亦據證人即製作筆錄之警員竇忠
    國於同年9月14日原審審理時證述明確；且被告丙○○、甲○○、乙○○及證人馬豫祥於查獲次日解送臺灣臺北地方法
    院檢察署，經檢察官訊問時，亦未陳述有何意識不清或警詢
    筆錄乃違反其本人意願下所為之情（見偵卷第107頁至第114
    頁），嗣被告丙○○、甲○○，及證人馬豫祥於同日經原審
    詢問時，並均陳述偵查中所言實在（見92年聲羈字第407號
    卷第12、13頁）等語，則以被告丙○○、甲○○均為身心健
    全之成年人，應知持有槍、彈之情節非輕，苟上該槍、彈確
    非其等所有，在其精神狀態正常，復不違背其本人意願情形
    下，何庸於警詢、偵查中自攬重典？且被告丙○○、甲○○
    原即相識，被告乙○○則受僱被告丙○○，至證人馬豫祥與
    被告丙○○、甲○○亦分別係朋友、兄弟關係，為渠等供承
    在卷，亦當無任意設詞誣陷之理。又衡之常情，被告等及證
    人於警詢及檢察官偵查中所為供述或指述，距事實發生之時
    較近，記憶當更為清晰，且甫經逮捕並解送檢察官，較少權
    衡利害得失或相互串供之情，較諸事後翻異之言，應更可採
    ，故在無其他事證可證明被告嗣後辯解及證人附和被告之詞
    與事實更為相符，自不得任意捨棄渠等初供不採。況其上揭
    具有殺傷力之槍、彈係楊志平所有之辯詞，業據證人楊志平
    於原審審理時具結證述：「（問：提示偵卷第179頁鑑定書
    上照片，你有沒有向許可明買過與照片上同型的手槍？）我
    買上面這個沒有錯，可是不是打17，我買的上面是打18，形
    狀看起來外表是一樣的。原先我是想要自己用，之後1天我
    就拿到工廠給馬豫祥．．（問：你是否知道丙○○的工廠在
    92 年12月16日曾被警方搜索？）知道。（問：你所謂你拿
    你買的槍給馬豫祥，是在警方搜索之前，還是之後？）之前
    。（問：之前多久？）1、2個月。（問：92年12月16日之前
    1、2 天，你有沒有到過丙○○的工廠？）沒有，差不多有1
    、2 個星期沒有去．．（問：你拿上去時有無包含照片上3
    顆子彈？）沒有」（見原審93年9月14日審判筆錄）等語，
    而予否認，自尚難認上揭槍、彈為楊志平所有。至證人許可
    明雖於原審審理時證述：曾出售楊志平克拉克17Ｃ型同款灌
    瓦斯打BB彈的玩具槍（見同上筆錄）等語，然其亦證述：「
    （問：你所販售槍枝有無殺傷力？）沒有。（問：提示偵卷
    第179頁，有無辦法判斷這隻槍是由你售出？）同款式的槍
    枝市面上很多，只看圖片沒有辦法看出．．（問：子彈是否
    你出售？）不是」（見同日筆錄），是顯難遽憑其證言，即
    認本件扣案之經改造而具有殺傷力槍枝，係其出售予證人楊
    志平之同一槍枝，更無以證明扣案子彈確為楊志平所有；況
    就其出售予證人楊志平之槍型，究為克拉克17Ｃ型或18型一
    節，尚與證人楊志平所陳有所出入，仍屬有疑。再者，依證
    人黃光瑩具結所證：其係聽被告丙○○說「地瓜」拿槍來，
    然並無看到地瓜拿過來的東西（見原審93年6月23日審判筆
    錄）等語，顯亦無從證明本件扣案槍枝果屬綽號「地瓜」之
    人所有，應不待敘，自均無從為何有利於被告等之認定。本
    件扣案之具殺傷力槍、彈，係被告甲○○於92年底某日，在
    臺北縣三重市○○路玩具模型槍店內買受後，復持至被告丙○○上揭居處，使丙○○亦進而持有上開槍、彈之事實，洵
    堪認定。扣案之改造手槍1支（槍枝管制編號0000000000）
    ，係由仿GLOCK廠17型半自動手槍製造之玩具手槍換裝土造
    金屬槍管而成之改造手槍，機械性能良好，可擊發適用子彈
    ，具有殺傷力；子彈3顆，均係口徑9 mm制式子彈，均具殺
    傷力，有內政部警政署刑事警察局92年12月31日刑鑑字第09
    20240457號槍彈鑑定書在卷可資佐證，被告甲○○、丙○○
    事證明確，犯行均堪認定，應依法論科。
  (二)就被告乙○○隱匿關係他人刑事被告案件證據部分：
    訊據被告乙○○坦承上該具有殺傷力之仿克拉克手槍1 支（
    槍枝管制編號0000000000），係其丟入浴室浴缸內，惟於原
    審審理時辯稱：係當日下午約4時正要煮飯，因該槍置放於
    煮飯的桌子上，故將之丟入浴缸云云。然查，被告於警詢、
    偵查中，乃陳稱：「我以為外面有人在打架我才將改造槍枝
    丟浴缸內」、「我怕他們吵架惹事」（見偵卷第24-3頁、第
    108頁）等語，顯見斯時其乃因察覺上該處所外，有所動靜
    ，始起意將該槍枝丟入屋後浴缸內；此自證人即查獲該槍之
    警員郭進興，及警員竇忠國於原審審理時，分別具結所證：
    「（問：你起獲的那隻槍械是在何處查獲？）是在後面浴缸
    裡。（問：提示起訴書一覽表，你起獲的是編號多少？）29
    。（問：起獲過程？）當天我們同事從前面攻堅，我從後面
    進去，在庭的被告乙○○從後門把門打開，拿著1把槍要從
    後面丟掉，我正好看到」（見原審93年5月19日審判筆錄）
    等語，實亦足推知。從而，被告乙○○嗣改稱其係因該槍妨
    礙其煮飯始丟棄在浴缸內云云，顯係卸責之詞，不足採信；
    事證明確，其確有隱匿他人刑事案件證據之犯行，洵堪認定
    。
二、按被告丙○○、甲○○行為後，槍砲彈藥刀械管制條例業於
    94 年1月26日修正公布，同年月28日施行；原同條例第八條
    、第十條、第十一條合併修正移列為修正後第八條，原條例
    第十條、第十一條則刪除。經比較修正前原條例第十一條第
    四項法定刑為一年以上七年以下有期徒刑，併科新臺幣七百
    萬元以下罰金，而修正後同條例第八條第四項，法定刑為三
    年以上十年以下有期徒刑，併科新臺幣七百萬元以下罰金，
    以前者之刑罰較輕，依刑法第二條第一項但書之規定，應適
    用修正前之同條例第十一條第四項對於被告丙○○、甲○○
    較為有利。核被告丙○○、甲○○未經許可持有上述仿克拉
    克改造手槍、子彈，係違反修正前槍砲彈藥刀械管制條例第
    十一條第四項未經許可持有其他可發射子彈具有殺傷力之槍
    枝罪、及槍砲彈藥刀械管制條例第十二條第四項未經許可持
    有子彈罪。公訴人就被告丙○○、甲○○持有上開子彈，認
    係犯槍砲彈藥刀械管制條例第十條第四項之罪，尚有未洽，
    起訴法條應予變更。被告丙○○、甲○○彼此間有犯意聯絡
    及行為分擔，為共同正犯。被告丙○○、甲○○以一持有行
    為，同時觸犯上開修正前同條例第十一條第四項、及同條例
    第十二條第四項之罪，係一行為觸犯數罪名之想像競合犯，
    應從一重之修正前同條例第十一條第四項持有其他可發射子
    彈具有殺傷力之槍枝罪處斷。核被告乙○○所為，係犯刑法
    第一百六十五條之隱匿證據罪。被告甲○○前因違反麻醉藥
    品管理條例案件，經臺灣板橋地方法院86年易字第7775號判
    處有期徒刑7月確定，於89年4月12日縮刑期滿執行完畢，有
    本院被告前案紀錄表在卷可按，其5年內再犯有期徒刑以上
    之罪，為累犯，依法加重其刑。原審認被告三人事證明確，
    予以論罪科刑，固非無見，惟原判決未敘明被告丙○○、甲○○為共同正犯之理由，原判決主文亦未予載明為共同正犯
    ，又據上論結漏引刑法第二十八條；修正前同條例第十一條
    第四項法定罰金刑貨幣單位為新台幣，原判決併科被告丙○○、甲○○罰金刑，未載明貨幣單位為新台幣；被告乙○○
    犯刑法第一百六十五條湮滅刑事證據罪，法定罰金刑業已提
    高，原判決據上論結，漏未引用罰金罰鍰提高標準條例第一
    條前段，且理由未諭知被告乙○○易科罰金之折算標準，均
    有不當。被告三人上訴否認犯上開之罪，雖無理由，惟原判
    決既有上述不當之處，原判決關於丙○○、甲○○有罪部分
    、乙○○部分均應撤銷改判。爰審酌被告丙○○、甲○○所
    持有之槍、彈數量非鉅；並考量被告乙○○雖企圖影響偵、
    審程序，然其素行尚可，犯罪之動機、目的、手段、所生之
    危害及其他一切情狀，各量處如主文第二、三、四項所示之
    刑；並就被告丙○○、甲○○併科罰金部分，諭知易服勞役
    之折算標準。被告乙○○諭知易科罰金之折算標準。公訴人
    雖具體求處被告等之刑度，惟本院認量處如上所示刑度，以
    足懲儆，併此敘明。扣案經鑑定有殺傷力之仿GLOCK廠17型
    半自動手槍之改造手槍1支（槍枝管制編號0000 000000），
    及9mm制式子彈3顆，均係違禁物，依刑法第三十八條第一項
    第一款規定，宣告沒收。
貳、無罪部分：
一、公訴意旨另以：被告甲○○、丙○○共同基於概括之犯意聯
    絡，自92年11月底起，由被告丙○○提供其位在臺北縣新店
    市○○路87巷22號居處及製作槍械之機具，共同於上址製造
    具有殺傷力之槍械、子彈；嗣經警至上址搜索，扣得如起訴
    書附表所示之物，因認被告甲○○、丙○○，另涉犯修正前
    槍砲彈藥刀械管制條例第十一條第一項未經許可，製造可發
    射子彈具有殺傷力之改造手槍罪、及槍砲彈藥刀械管制條例
    第十二條第一項未經許可，製造子彈罪嫌云云。
二、按犯罪事實應依證據認定之，無證據不得認定犯罪事實，又
    不能證明被告犯罪者，應諭知無罪之判決，刑事訴訟法第一
    百五十四條第二項、第三百零一條第一項分別定有明文。復
    按刑事訴訟法上所謂認定犯罪事實之證據，係指足以認定被
    告確有犯罪行為之積極證據而言，如未能發現相當證據或證
    據不足以證明，自不能以推測或擬制之方法，以為裁判基礎
    ，最高法院29年上字第3105號及40年台上字第86號分別著有
    判例；又認定不利於被告之事實，須依積極證據，茍積極證
    據不足為不利被告之認定時，即應為有利於被告之認定，更
    不必有何有利之證據，最高法院30年上字第816號判例亦足
    參照。
三、訊據被告甲○○固曾坦認在上址改造槍枝，惟辯稱：係平常
    對玩具槍有興趣，試著操作機器，而非要改造成具殺傷力槍
    枝，此可由扣案之鋼管、槍管等物，與玩具槍滑套之直徑、
    長度均不相符，根本無法改造成具殺傷力之槍枝可知；至其
    他機械、底火等，亦係被告丙○○從事鐵工所用之物等語。
    另被告丙○○於警詢、偵查中雖曾自承幫忙被告甲○○磨鑽
    頭，惟亦辯稱：並無共同製造槍枝等語。
四、公訴人認被告甲○○、丙○○有上述犯行，無非以被告丙○○、甲○○之供述，及如附表所示之扣案物為據。然按被告
    或共犯之自白，不得作為有罪判決之唯一證據，仍應調查其
    他必要之證據，以察其是否與事實相符，刑事訴訟法第一百
    五十六條第二項定有明文。而如附表編號7所示長槍，經送
    內政部警政署刑事警察局鑑驗，認僅係仿CO LT廠M 16型步
    槍外型製造之玩具長槍，經實際試射，認不具殺傷力，有該
    局93年5月12日刑鑑字第0930092758號函在卷可按；另如附
    表編號1、3、5、6、8至10、13至22、28所示之物，尚無法
    組成機械性能良好，可供擊發子彈之槍枝；至編號6（玩具
    槍之抓子鉤、保險紐、撞針座各1支）及21（玩具槍之復進
    簧桿1支）之物，固與編號23槍枝改造工作圖其中M9分解圖
    上所示編號28、5、29、20外型相似，惟未發現結構相似之
    土造零組件；又上開編號23槍枝改造工作圖其中如偵卷第85
    頁所示附件，非手槍內之零組件，亦分別有內政部警政署刑
    事警察局93年11月3日刑鑑字第0930149 289號函、刑鑑字第
    0940018586號函敘之甚明。至附表編號4所示「床沿旁塑膠
    槍管」，依其所述材質，已足推知無法供改造為具殺傷力之
    手槍，自無再送鑑驗之必要；而附表編號11、12、24至27
    所示之物，分別為鑽頭、游標卡尺、小型鑽孔機及鑽床、車
    床、銑床等，以本件被告丙○○經營鐵工廠以觀，確屬其營
    業上可用之物，從而，亦尚難遽憑該等器械，即認其等確涉
    有製造槍、彈之犯行。此外，復查無其他積極證據足以證明
    被告甲○○、丙○○有公訴人指訴之違反槍砲彈藥刀械管制
    條例之製造槍彈之犯行，自難遽憑被告甲○○、丙○○上揭
    供述，即認定其犯罪。綜上，本件就公訴人所指被告甲○○
    、丙○○涉犯製造槍、彈部分犯行，其罪嫌尚屬有疑，原審
    揆諸前揭規定及最高法院判例意旨，為被告甲○○、丙○○
    無罪之諭知，經核並無不當。檢察官上訴意旨略以：按已著
    手於犯罪行為之實行而不遂者，為未遂犯，刑法第25條第1
    項定有明文。被告甲○○、丙○○於警詢、偵查中已坦承係
    於被告丙○○之鐵工廠，於被告丙○○知情之情形下使用被
    告丙○○之器具改造槍枝，且查獲當時正有一部車床正在車
    槍管，此有原審94年2月1日勘驗筆錄在卷可證，且「改造槍
    枝之槍管，只要槍管是空的，金屬類或塑膠類只要厚度或硬
    度夠的話，就都可以使用」，亦有原審94年7月25日公務電
    話紀錄1紙在卷可佐，被告甲○○、丙○○雖辯稱僅係改造
    作無殺傷力之玩具槍，惟玩具槍購入後即可使用，若不須為
    改造具有殺傷力槍枝之目的，何須車通槍管？扣得之紅外線
    瞄準器、底火、彈殼更非改造玩具槍所必須，是渠等所辯顯
    非可採。至原審認定本件扣得之長槍不具殺傷力、扣得之零
    件無法組成機械性能良好，可供擊發子彈之槍枝，此乃未能
    合致槍砲彈藥管制條例第11條第1項、第12條第1項之「其他
    可發射金屬或子彈具有殺傷力之各式槍砲」、「子彈」構成
    要件，並不影響被告甲○○、丙○○著手實行改造槍枝犯罪
    行為之認定，揆諸上開規定，應依槍砲彈藥刀械管制條例第
    11條第5項、第1項、第12條第5項、第1項之製造槍砲、子彈
    未遂罪嫌論處，原審逕予無罪之諭知，適用法則自有不當云
    云。查本件扣得之長槍不具殺傷力、扣得之零件無法組成機
    械性能良好，可供擊發子彈之槍枝，原審已論述明確，無證
    據足認被告甲○○、丙○○二人有製造槍彈之犯行，檢察官
    上訴仍執前詞，指摘原判決不當，核無理由，應予駁回。
據上論斷，應依刑事訴訟法第三百六十八條、第三百六十九條第
一項前段、第三百六十四條、第二百九十九條第一項前段、第三
百條，修正前槍砲彈藥刀械管制條例第十一條第四項、槍砲彈藥
刀械管制條例第十二條第四項，刑法第十一條前段、第二條第一
項但書、第一百六十五條、第二十八條、第五十五條、第四十七
條、第三十八條第一項第一款、第四十一條第一項前段、第四十
二條第二項、第三項，罰金罰鍰提高標準條例第一條前段、第二
條，現行法規所定貨幣單位折算新臺幣條例第二條，判決如主文
。
本案經檢察官黃全祿到庭執行職務。
中    華    民    國    95    年    6     月    1    日
                  刑事第十二庭  審判長法  官  蔡永昌
                                      法  官  施俊堯
                                      法  官  張正亞
以上正本證明與原本無異。
違反槍砲彈藥刀械管制條例部分如不服本判決，應於收受送達後
十日內向本院提出上訴書狀，其未敘述上訴之理由者並得於提起
上訴後十日內向本院補提理由書（均須按他造當事人之人數附繕
本）。
隱匿刑事證據部分不得上訴。
                                      書記官  鄭信昱
中    華    民    國    95    年    6     月    1     日
附錄：本案論罪科刑法條全文
修正前槍砲彈藥刀械管制條例第11條第4項
未經許可，製造、販賣或運輸第四條第一項第一款所稱其他可發
射金屬或子彈具有殺傷力之各式槍砲者，處五年以上有期徒刑，
併科新臺幣一千萬元以下罰金。
未經許可，轉讓、出租或出借前項所列槍砲者，處三年以上十年
以下有期徒刑，併科新臺幣七百萬元以下罰金。
意圖供自己或他人犯罪之用，而犯前二項之罪者，處無期徒刑或
七年以上有期徒刑，併科新臺幣一千萬元以下罰金。
未經許可，持有、寄藏或意圖販賣而陳列第一項所列槍砲者，處
一年以上七年以下有期徒刑，併科新臺幣七百萬元以下罰金。
第一項至第三項之未遂犯罰之。
槍砲彈藥刀械管制條例第12條第4項
未經許可，製造、販賣或運輸子彈者，處一年以上七年以下有期
徒刑，併科新台幣五百萬元以下罰金。
未經許可，轉讓、出租或出借子彈者，處六月以上五年以下有期
徒刑，併科新台幣三百萬元以下罰金。
意圖供自己或他人犯罪之用，而犯前二項之罪者，處三年以上十
年以下有期徒刑，併科新台幣七百萬元以下罰金。
未經許可，持有、寄藏或意圖販賣而陳列子彈者，處五年以下有
期徒刑，併科新台幣三百萬元以下罰金。
第一項至第三項之未遂犯罰之。
中華民國刑法第165條
偽造、變造、湮滅或隱匿關係他人刑事被告案件之證據，或使用
偽造、變造之證據者，處2年以下有期徒刑、拘役或500元以下罰
金。


司法院資訊處製作；財團法人民間司法改革基金會備份。
